【裁判字號】    99,訴,2386
【裁判日期】    991221
【裁判案由】    毒品危害防制條例
【裁判全文】
臺灣臺中地方法院刑事判決              99年度訴字第2386號
公  訴  人  臺灣臺中地方法院檢察署檢察官
被      告  盧慶隆
上列被告因違反毒品危害防制條例案件，經檢察官提起公訴（99
年度毒偵字第2488號），因被告於準備程序中就被訴事實為有罪
之陳述，本院合議庭裁定由受命法官獨任以簡式審判程序判決如
下：
    主    文
盧慶隆施用第一級毒品，累犯，處有期徒刑壹年陸月，扣案之第
二級毒品甲基安非他命壹包（驗餘數量0.7365公克）沒收銷燬之
。
    犯罪事實
一、盧慶隆曾因施用毒品案件，經本院裁定送觀察、勒戒後，認
    無繼續施用毒品傾向，由臺灣臺中地方法院檢察署檢察官於
    89年5 月3 日以89年度毒偵字第2980號為不起訴處分確定；
    其復因施用毒品案件，經本院裁定送觀察、勒戒後，認有繼
    續施用毒品傾向，再由臺灣臺中地方法院檢察署檢察官聲請
    本院裁定令入戒治處所施以強制戒治，本院於89年11月6 日
    以89年度毒聲字第6431號裁定命入戒治處所，施以強制戒治
    一年；臺灣臺中地方法院檢察署檢察官並依修正前毒品危害
    防制條例第20條第3 項之規定，就其上開施用毒品之犯行，
    提起公訴，本院以89年度訴字第2598號刑事判決判處應執行
    有期徒刑1年2月；嗣於前揭強制戒治出所後五年內，又因施
    用毒品案件，經本院以90年易字第3047號、90年訴字第2925
    號分別判處有期徒刑6月及1年，併定其應執行刑為有期徒刑
    1 年5 月；上開案件合併執行至民國93年1 月28日假釋，93
    年8 月23假釋期滿執行完畢。復於95年間再因施用毒品案件
    ，經臺灣高等法院臺中分院於95年10月24日以95年度上訴字
    第1804號分別判處有期徒刑11月及7 月，並定應執行刑1 年
    3 月確定；再於96年間，又因施用毒品案件，經本院以96年
    度訴字第4087號判處有期徒刑1年及8月，並定應執行有期徒
    刑1年6月確定，上開案件合併執行，於98年10月13日假釋出
    獄，99年2 月18日縮刑期滿執行完畢。詎仍無法戒除毒癮，
    再基於施用第一級毒品及第二級毒品之犯意，於99年6 月30
    日下午1 時許，在臺中縣潭子鄉新田村龍興三莊90號住處內
    ，以將第一級毒品海洛因及第二級毒品甲基安非他命一起置
    放在玻璃球內燒烤之方式，同時施用海洛因及甲基安非他命
    1次。嗣於同日下午4時30分許，為警在上址執行搜索後查獲
    ，並扣得第二級毒品甲基安非他命1 包（驗餘數量0.7365公
    克）。
二、案經臺中縣警察局豐原分局報告臺灣臺中地方法院檢察署檢
    察官偵查起訴。
    理    由
一、認定犯罪事實與量刑審酌之依據：
  (一)被告盧慶隆之自白。
  (二)行政院衛生署草存療養院鑑定書（草療鑑字第0990700044號
    ）、臺中地院99年聲搜字第2217號搜索票影本、臺中縣警察
    局豐原分局搜索扣押筆錄、扣押物品目錄表、採集尿液檢驗
    代號與真實姓名對照表、詮昕科技股份有限公司濫用藥物尿
    液檢驗報告、職務報告、查獲現場暨扣案物品照片4 張。
  (三)扣案之第二級毒品安非他命1包（驗餘數量0.73653公克）。
  (四)臺灣高等法院被告前案紀錄表（被告前案、累犯及素行之認
    定）。
二、按92年7月9日新修正之毒品危害防制條例就施用毒品者，祇
    於「初犯」及「五年後再犯」2 種情形，有其追訴條件之限
    制，即須於初犯經觀察、勒戒或強制戒治釋放後，5 年內均
    無施用毒品之行為，始能認其前所實施之觀察、勒戒或強制
    戒治已足遮斷毒癮，而得於5 年後再犯時，再予適用初犯之
    規定，重行觀察、勒戒等程序。倘5 年內已經再犯，被依法
    追訴處罰，縱其第3次（或第3次以上）施用毒品之時間在初
    犯釋放5年以後，即與「5年後再犯」之情形有別，且因已於
    「5 年內再犯」，顯見其再犯率甚高，原實施觀察、勒戒或
    強制戒治，已無法收其實效，而無5 年戒斷期之存在，自無
    再經觀察、勒戒及強制戒治之必要，應由檢察官逕行起訴，
    始符新法修正之本旨，最高法院95年度第7 次刑事庭會議決
    議可資參照。查被告本次施用海洛因及甲基安非他命之犯行
    ，距前次強制戒治執行完畢雖已逾5 年，惟被告於該強制戒
    治執行完畢釋放後5 年內，曾因施用毒品案件，經法院宣示
    判決確定並執行完畢，有刑事判決及臺灣高等法院被告前案
    紀錄表附卷可稽。顯見其並非於觀察、勒戒或強制戒治執行
    完畢後5 年內均無任何施用毒品之犯行，揆諸前開說明，被
    告所為本件施用海洛因及安非他命之犯行，即無「初犯」規
    定之適用，自毋須再重新施予觀察勒戒之處遇程序，而應直
    接訴追處罰。
三、核被告所為，係犯毒品危害防制條例第10條第1項、第2項之
    罪。其持有毒品之低度行為，應為施用毒品之高度行為所吸
    收，不另論罪。被告同時施用第一級毒品及第二級毒品之行
    為，為想像競合犯，應依刑法第55條之規定，從一重論以施
    用第一級毒品罪。被告有事實欄所載之前科，有台灣高等法
    院被告前案紀錄表1 份在卷可佐，其前受有期徒刑之執行完
    畢後，五年內再故意犯本件有期徒刑以上之罪，為累犯，應
    依刑法第47條第1 項之規定，加重其刑。審酌被告之前案、
    累犯、素行情形、施用毒品持續之期間與頻率、本案係同時
    施用第一、二級毒品，顯見其毒癮甚深，及其犯後已能坦承
    犯行等一切情狀，予以量處如主文所示之刑。扣案之第二級
    毒品甲基安非他命1 包（驗餘數量0.7365公克），應依毒品
    危害防制條例第18條第1項前段之規定，沒收銷燬之。
據上論結：依刑事訴訟法第273 條之1 第1 項、第299 條第1 項
前段、第310 條之2 、第454 條第1 項，毒品危害防制條例第10
條第1 項、18條第1 項前段，刑法第11條、第55條、第47條第1
項，判決如主文。
中    華    民    國    99    年    12    月    21    日
                  刑事第四庭  法  官  高英賓
上正本證明與原本無異。
如不服本判決，應於收受送達後10日內向本院提出上訴書狀（應
敘述具體理由並附繕本）。
上訴書狀如未敘述理由，應於上訴期間屆滿後20日內補提理由書
於本院。
                              書記官  司立文
中    華    民    國    99    年    12    月    21    日
附錄論罪科刑法條：
毒品危害防制條例第10條
施用第一級毒品者，處6 月以上5 年以下有期徒刑。
施用第二級毒品者，處3 年以下有期徒刑。

司法院資訊處製作；財團法人民間司法改革基金會備份。
